最　高　行　政　法　院　裁　定　　　　　　　　　九十一年度裁字第一○八六號
　　抗　告　人　甲○○
右抗告人因與相對人交通部郵政總局臺灣中區郵政管理局間免職事件，對於中華民國
九十年八月二十九日臺中高等行政法院九十年度訴字第一二九二號裁定提起抗告，本
院裁定如左︰
　　主  文
抗告駁回。
抗告訴訟費用由抗告人負擔。
　　理  由
一、按抗告法院認抗告為不合法或無理由者，應為駁回抗告之裁定，行政訴訟法第二
    百七十二條準用民事訴訟法第四百九十二條第一項定有明文。
二、本件抗告人於原法院起訴意旨略謂：抗告人原於相對人處工作，乃相對人竟在逼
    迫抗告人離職未果後，無故於八十九年十月二十日將抗告人記二大過免職，未予
    抗告人申辯機會，為此提起行政訴訟，求為撤銷復審決定及原處分等語。原審以
    ：有關公務人員所受行政處分，如認有違法或不當，致損害其權利或利益之情事
    ，應依循公務人員保障法所定復審、再復審之程序處理，如不服公務人員保障暨
    培訓委員會所為之再復審決定，始得依行政訴訟法之規定，向高等行政法院提起
    行政訴訟。本件抗告人就被免職事件，雖曾提起復審並經作成復審決定，惟未經
    合法之再復審程序，即行提起行政訴訟，依首開說明，其起訴難認為合法，爰駁
    回抗告人於原法院之訴。
三、本件抗告人抗告意旨略以：交通部郵政總局八十九年十一月十六日受理抗告人之
    復審案，復審期間三個月，又經延長二個月後，至九十年四月十六日仍未作決定
    ，而取決於九十年四月二十三日重開之考成會議結論作為依據，交通部郵政總局
    顯已先行將本案駁回臺灣中區郵政管理局，授受該局重審，且抗告人亦未曾接獲
    臺灣中區郵政管理局之重審決定，而交通部郵政總局卻於九十年五月二十四日作
    出復審決定，致抗告人無所遵從，誤導抗告人未向公務人員保障暨培訓委員會提
    起再復審云云。查觀之抗告人所提出之九十年四月二十三日臺灣中區郵政管理局
    考成會議通知單，其上並未表明其所提起之復審案件，業已交由臺灣中區郵政管
    理局重為處分，抗告人謂依前開開會通知，顯見交通部郵政總局已將本案「駁回
    臺灣中區郵政管理局」云云，自難認係有據。另本件復審決定既已於九十年五月
    二十四日作成，縱抗告人於接獲同年四月二十三日之考成會議開會通知時，曾有
    處理程序之誤認，自收受復審決定後應已瞭解事件之處理程序及結果，苟抗告人
    對復審決定不服，原應於法定期間內提起再復審，乃其未待再復審決定之作成，
    即行提起行政訴訟，於法自有未合。從而，原法院裁定駁回抗告人於原法院之訴
    ，並無不合，抗告人之抗告難認有理由，應予駁回。
四、依行政訴訟法第二百七十二條、第一百零四條、民事訴訟法第四百九十二條第一
    項、第九十五條、第七十八條，裁定如主文。
中　　華　　民　　國　　九十一　　　年　　　十　　　　月　　　三　　　　日
                    最 高 行 政 法 院  第 三 庭
                                審 判 長 法  官　　　葉　振　權
                                         法  官      林　茂　權
                                         法  官　　　吳　錦　龍
                                         法  官　　　劉　鑫　楨
                                         法  官　　　吳　明　鴻
右  正  本  證  明  與  原  本  無  異
　　　　　　　　　　　　　　　　　　　　 法院書記官　阮  桂  芬
中　　華　　民　　國　　九十一　　　年　　　十　　　　月　　　三　　　　日
